【裁判字號】    99,審易,4202
【裁判日期】    991117
【裁判案由】    毒品危害防制條例
【裁判全文】
臺灣高雄地方法院刑事判決            99年度審易字第4202號
公  訴  人  臺灣高雄地方法院檢察署檢察官
被      告  甲○○
列被告因毒品危害防制條例案件，經檢察官提起公訴（99年度
毒偵字第 4489 號），被告就被訴事實為有罪之陳述，經本院告
知簡式審判程序之旨，並聽取被告與公訴人之意見後，本院裁定
進行簡式審判程序，判決如下：
    主  文
甲○○施用第二級毒品，累犯，處有期徒刑伍月，如易科罰金，
以新臺幣壹仟元折算壹日。
    事  實
一、甲○○前於民國 96 年間因施用毒品案件，經臺灣高雄地方
    法院裁定送觀察、勒戒後，因無繼續施用毒品之傾向，而於
    96 年 9 月 4 日執行完畢釋放，由檢察官以 96 年度毒偵
    字第 4167 號為不起訴處分確定。又因持有毒品案件，經本
    院以 95 年度簡字第 7135 號判決判處有期徒刑 2 月，上
    訴後，經本院以 96 年度簡上字第 249 號判決駁回上訴確
    定， 嗣經本院以96年度聲減字第5306號裁定減刑為有期徒
    刑1 月確定，於96年10 月24 日易科罰金執行完畢。詎其不
    知悔改，於觀察勒戒執行完畢釋放後 5 年內，復基於施用
    第二級毒品甲基安非他命之犯意，於 99 年 4 月 8 日某時
    許，在其位於高雄市○鎮區○○街120巷9 號住處內，以不
    詳方式，施用第二級毒品甲基安非他命 1 次。嗣於 99 年
    4 月 10 日 2 時許，在高雄縣橋頭鄉○○路 94 巷前，因
    另犯竊盜案件，為警查獲，且徵得其同意採尿送驗，結果呈
    甲基安非他命陽性反應。
二、案經高雄縣政府警察局岡山分局報請臺灣高雄地方法院檢察
    署檢察官偵查起訴。
    理  由
一、本件被告甲○○所犯均係死刑、無期徒刑、最輕本刑為 3
    年以上有期徒刑以外之罪，其於準備程序中，就被訴事實均
    為有罪之陳述，經本院告知簡式審判程序之旨，並聽取檢察
    官及被告之意見後，合議庭裁定由受命法官獨任進行簡式審
    判程序，合先敘明。
二、上開犯罪事實，均據被告於本院審理時坦白承認。而被告尿
    液經送台灣檢驗科技股份有限公司鑑驗後，結果呈甲基安非
    他命陽性反應（係以 GC ／ MS 方式檢驗），有該公司 99
    年 4 月 28 日濫用藥物尿液檢驗報告可參。被告自白核與
    事實相符，其施用第二級毒品甲基安非他命 1 次之犯行，
    堪以認定。
三、論罪科刑部分：
  (一)按犯毒品危害防制條例第10條之罪，經觀察、勒戒後，認無
    繼續施用毒品之傾向，應即釋放，並為不起訴處分；認有繼
    續施用毒品之傾向者，應由檢察官聲請法院裁定令入戒治處
    所施以強制戒治，至無繼續戒治之必要，強制戒治期滿，應
    即釋放，由檢察官為不起訴處分。經觀察勒戒、強制戒治執
    行完畢釋放後，5 年內再犯第 10 條之罪，依 93 年 1 月
    9 日修正施行之毒品危害防制條例第 23 條第 2 項規定意
    旨，應由檢察官偵查起訴。又依修正後之規定，僅限於「初
    犯」及「 5 年後再犯」二種情形，始應先經觀察、勒戒或
    強制戒治程序。倘被告於 5 年內已再犯，經依法追訴處罰
    ，縱其第 3 次（或第 3 次以上）再度施用毒品之時間，在
    初犯經觀察、勒戒或強制戒治執行完畢釋放 5 年以後，已
    不合於「 5 年後再犯」之規定，且因已於「 5 年內再犯」
    ，顯見其再犯率甚高，原實施觀察、勒戒或強制戒治，已無
    法收其實效，即應依該條例第 10 條處罰（最高法院 97 年
    度第 5 次刑事庭會議決議參照）。
  (二)查被告甲○○前於 96 年間因施用毒品案件，經臺灣高雄地
    方法院裁定送觀察、勒戒後，因無繼續施用毒品之傾向，而
    於 96 年 9 月 4 日執行完畢釋放，由檢察官以 96 年度毒
    偵字第 4167 號為不起訴處分確定等情，有臺灣高雄地方法
    院檢察署刑案資料查註紀錄表、臺灣高等法院被告前案紀錄
    表及臺灣高雄地方法院被告院內索引卡記錄表可證。因被告
    於觀察勒戒執行完畢釋放後，5 年內再犯毒品危害防制條例
    第 10 條之罪，是依前開說明，應依法論科。
  (三)另甲基安非他命為毒品危害防制條例所稱之第二級毒品，此
    觀諸該條例第 2 條第 2 項第 2 款甚明，被告施用上開毒
    品，核其所為，係違反毒品危害防制條例第 10 條第 2 項
    施用第二級毒品罪。被告施用第二級毒品前持有第二級毒品
    之行為，本應論以持有之罪，惟該次持有毒品之低度行為為
    其後施用毒品之高度行為所吸收，不另論罪。又被告有如事
    實欄所載論罪科刑執行完畢之紀錄，有上開前案紀錄表可參
    ，其受有期徒刑執行完畢後，5 年內故意再犯本件有期徒刑
    以上之罪，為累犯，應依刑法第 47 條第 1 項之規定，加
    重其刑。爰審酌被告經觀察、勒戒後，均未戒絕毒品，另再
    施用毒品，顯見其自制力不足，無法擺脫毒品，故應藉由刑
    罰之執行，以收教化之功能，並參以被告犯後坦承施用毒品
    犯行，所犯係自傷行為，尚未害及他人，及被告施用第二級
    毒品 1 次等一切情狀，量處如主文所示之刑，並諭知易科
    罰金之折算標準，以資懲儆。
據上論斷，應依刑事訴訟法第273 條之1 第1 項、第299 條第1
項前段，毒品危害防制條例第 10 條第 2 項、刑法第 11 條前
段、第 47 條第 1 項、第41條第1項前段，判決如主文。
本案經檢察官李英霆到庭執行職務。
中    華    民    國    99    年    11    月    17    日
                  刑事第十庭    法  官  廖建瑜
以上正本證明與原本無異。
如不服本判決應於收受送達後10日內向本院提出上訴書狀，並應
敘述具體理由；如未敘述上訴理由者，應於上訴期間屆滿後20日
內向本院補提理由書（均須按他造當事人之人數附繕本）「切勿
逕送上級法院」。
中    華    民    國    99    年    11    月    17    日
                                書記官  林介欽
附錄本判決論罪科刑法條：
毒品危害防制條例第10條（施用毒品罪）
施用第一級毒品者，處6月以上5年以下有期徒刑。
施用第二級毒品者，處3年以下有期徒刑。

司法院資訊處製作；財團法人民間司法改革基金會備份。
